# 陈版主，求可供出售的是否按照公允价值作为初始计量成本

提问人：CPA 萌哒 时间：2018-01-03 10:19:08
企业持有上市公司A股票 40 万股，可供出售-成本 80 万，可供出售-公允价值 320 万（累计到 2016 年 12 月 31 日） 2017 年因为对方公司分立等原因导致我们账面持有的A公司股票的 10 万股应对应B公司了，假设换股日的公允价值和 2016 年 12 月 31 日一样，那么这块对B公司的 10 万股的股票的初始入账金额应该是 100 万吗，如果是这样的话，岂不是这 10 万股原计入其他综合收益对应的 80 万元需要转入投资收益了吗？但个人又觉得这个不是公司自身的市场行为，视同处置了 10 万股的股票并交税是否不妥？？本人列示两种调整分录的方案，请陈版主解答，谢谢！！！ 1 ）借：可供出售-成本-B 100 贷：可供出售-成本-A 20 -公允价值变动-A 80 借：其他综合收益-A 80 贷：投资收益-A 80
2 ）借：可供出售-成本-B 20 -公允价值变动-B 80 贷：可供出售-成本-A 20 -公允价值变动-A 80
借：其他综合收益-A 80 贷：其他综合收益-B 80

回答人：chenyiwei
你的第一种做法比较合理。税务方面，建议向税务专业人士咨询此时能否适用 2014 年 116 号文中对非货币性资产对外投资所得分五年递延纳税等优惠政策。

提问人：CPA 萌哒 时间：2018-01-04 10:06:40
谢谢陈版主！顺带问一下如果企业真的想希望选择第二种 是否行得通？

回答人：chenyiwei
第一种做法看作处置，是合理的；第二种做法是看作原有投资的延续，但在被投资方基本面已发生很大变化的情况下，简单地延续此前的处理并不恰当。